【裁判字號】    95,訴,687
【裁判日期】    970122
【裁判案由】    組織犯罪防制條例等
【裁判全文】
臺灣臺北地方法院刑事判決            95年度訴字第687號
公  訴  人  臺灣臺北地方法院檢察署檢察官
被      告  乙○○
選任辯護人  蕭仁杰律師
被      告  丑○○
            卯○○
上  一  人
選任辯護人  鄭志明律師
被      告  Ａ○○
選任辯護人  陳生全律師
被      告  黃○○
            寅○○
                      
            壬○○
            天○○
            Ｂ○○
                      
上列被告等因95年度訴字第687號組織犯罪條例等案件，經檢察
官提起公訴（起訴案號：臺灣臺北地方法院檢察署95年度偵字第
1516號、1517號、1518號、520號、1522號、1814號、2014號）
，檢察官聲請法院改依協商程序而為判決，並進行審判外協商，
本院認為適當，並判決如下:
    主  文
乙○○、丑○○、卯○○、黃○○、寅○○、Ｂ○○共同連續行
使偽造私文書，足以生損害於公眾及他人，各處有期徒刑柒月。
均減為有期徒刑參月又拾伍日，如易科罰金，均以參佰元折算壹
日。偽造之「立欣科技有限公司」、「Ｃ○○」、「春田貿易有
限公司」、「Ｄ○○○」、「美德亞有限公司」、「Ｅ○○」之
印章各壹枚及如附表編號1、6、7、8之偽造印文均沒收。
壬○○共同連續行使偽造私文書，足以生損害於公眾及他人，處
有期徒刑伍月，如易科罰金以參佰元折算壹日。減為有期徒刑貳
月又拾伍日，如易科罰金，以參佰元折算壹日。
天○○共同意圖為自己不法之所有，以詐術使人交付財物，處有
期徒刑伍月，如易科罰金以參佰元折算壹日。減為有期徒刑貳月
又拾伍日，如易科罰金，以參佰元折算壹日。
Ａ○○幫助共同連續行使偽造私文書，足以生損害於公眾及他人
，處有期徒刑肆月，如易科罰金以參佰元折算壹日。減為有期徒
刑貳月，如易科罰金，以參佰元折算壹日。
    事實及理由
一、犯罪事實：
    緣午○○（另行審結）在臺北市大同區○○○路37之1號3樓
    成立「貝爾金流科技有限公司」（下稱貝爾金流公司），並
    任實際經營負責人，惟其另覓與其有犯意聯絡之子○○（另
    行協商判決）為登記負責人。並邀請辰○○（另行審結）擔
    任該公司之顧問，負責指導教授公司之主管及員工。辰○○
    則再介紹亥○○（另案由本院以94年度訴字第1752號判處有
    期徒刑一年確定。）擔任該公司之業務主管，總攬負責偽造
    證件及詐欺貸款案件處理。午○○另聘僱巳○○（由檢察官
    另為緩起訴處分。）擔任公司之員工、乙○○擔任公司協理
    ，負責會計帳目及人事行政工作，及聘僱丑○○及辛○○、
    甲○○、庚○○（以上三人均另行審結）為公司員工，負責
    招攬無資力之客戶委託貝爾金流公司辦理貸款。
  (二)自93年12月起，亥○○透過公司員工丁○○（另由檢察官移
    送併高院審理）、巳○○、丑○○、辛○○、甲○○、戌○○（另由本院少年法庭處理）、黃○○、庚○○及基信行銷
    公司之負責人卯○○及員工Ｂ○○等人，對外尋覓急須用款
    ，而無資力之天○○、壬○○、寅○○及未○○（另行協商
    判決）、宙○○、戊○○、宇○○、癸○○、己○○、丙○○（以上六人均另行審結）等人後，亥○○等人明知上開客
    戶均無資力，信用不佳，根本無法向銀行辦理貸款，竟向其
    等表示只要支付偽造如附表所示在職證明等資力證明文件之
    包裝費，即可順利向銀行貸款。壬○○為辦得貸款而同意支
    付包裝費後，即分別與亥○○、丁○○、巳○○、丑○○、
    辛○○、戌○○、黃○○、庚○○、卯○○、Ｂ○○等人共
    同基於意圖為自己不法之所有、行使偽造在職證明等特種文
    書及行使偽造各類所得扣繳暨免扣繳憑單之私文書之概括犯
    意聯絡，另天○○則與其等共同基於意圖為自己不法所有之
    犯意聯絡，由亥○○向基信行銷公司之員工Ａ○○拿取專門
    代為製作不實在職證明等資力證明文件之「林先生」之連絡
    電話。Ａ○○明知「林先生」是專門替人偽造資力證明文件
    ，而Ｆ○○找「林先生」係為偽造貸款人之在職證明辦理貸
    款，竟仍基於幫助之犯意，提供「林先生」之聯絡電話予亥
    ○○。
  (三)亥○○取得「林先生」之電話後，即自行與「林先生」聯繫
    ，並陸續在貝爾金流公司附近等處所，將上開貸款人之身分
    資料交予真實姓名年籍不詳自稱「林先生」之成年男子後，
    由其於不詳之時間、地點偽造其等之不實所得扣繳憑單及春
    田貿易有限公司、志昌工程有限公司、蜜世界蔬果專賣店、
    立欣科技有限公司等在職證明，均足生損害於上開公司行號
    及財政部臺灣省北區國稅局對於所得資料管理之正確性，亥
    ○○再據以向上開申辦貸款之客戶索取按扣繳憑單每件新臺
    幣（下同）500元、在職證明每件500元或全套即前2者含公
    司資料及照會3000元計算之包裝費。亥○○取得偽造之如附
    表所示之信用資料，先後於如附表所示之時間，連續持向如
    附表所示之銀行申請貸款，以為行使。並由如附表所示不知
    情之臺北富邦銀行八德分行等銀行承辦人員，或知情之花旗
    銀行板橋分行之行員申○○（另由本院以94年度訴字第1752
    號判處有期徒刑4月確定），臺北國際商業銀行西盛分行之
    行員地○○、中國信託銀行承德分行之行員Ｇ○○（後2人
    另由檢察官為緩起訴處分）等銀行貸款申請審核業務之人，
    由申○○等3人居中策應，違背任務不予翔實查核申請人之
    信用，明知上開申請人等申請人之信用資料不實，使各該銀
    行之貸款審核之相關人員陷於錯誤，順利通過甄審、照會及
    對保，而分別核撥信用卡及信用貸款得逞（詳細詐貸之時間
    ，手法及金額如附表所示）。
  (四)申辦貸款之客戶須支付貝爾金流公司核貸金額之3%至百分之
    10%不等之服務費，銀行撥款後，由業務人員朋分4成獎金、
    單位主管朋分1成、亥○○分款0.5成，乙○○分款0.5成，
    其餘則交回貝爾金流公司。
二、證據：
  (一)被告乙○○、丑○○、卯○○、Ａ○○、黃○○、寅○○、
    Ｈ○○、天○○、Ｂ○○等人之自白。
  (二)證人戊○○、宇○○、癸○○、己○○、地○○、Ｅ○○、
    巳○○、Ｉ○○○、Ｇ○○、Ｊ○○、Ｃ○○、戌○○、申
    ○○、酉○○、玄○○、Ｋ○○等人之證詞。
  (三)如附表所示之貸款申請書暨相關證明文件。
三、本案經檢察官與被告達成協商之合意，且被告已認罪，其合
    意內容為:
  (一)被告乙○○、丑○○、卯○○、黃○○、寅○○、Ｂ○○願
    受科刑範圍為有期徒刑7月，減為有期徒刑3月又15日。
  (二)被告Ｈ○○、天○○願受科刑範圍為有期徒刑7月，減為有
    期徒刑3月又15日。
  (三)被告Ａ○○願受科刑範圍為有期徒刑4月，減為有期徒刑2月
    。
  (四)經查，上開協商合意並無刑事訴訟法第455條之4第1項所列
    情形，爰不經言詞辯論，於協商範圍內為協商判決，合予敘
    明。
四、附記事項:
  (一)未扣案之偽造之「立欣科技有限公司」、「Ｃ○○」、「春
    田貿易有限公司」、「Ｄ○○○」、「美德亞有限公司」、
    「Ｅ○○」之印章各1枚及如附表編號1、6、7、8之偽造之
    印文均沒收。
  (二)本件被告等人之犯罪行為時間，均係在中華民國96年4月24
    日以前，且無不得減刑之情事，合於中華民國96年罪犯減刑
    條例第2條第1項第3款之減刑條件，應減其宣告刑2分之1如
    主文所示。
五、處罰條文:
    刑事訴訟法第455條之4第2項、第455條之8、第299條第1項
    前段、修正後刑法第2條第1項前段、第28條、修正前刑法第
    56條、刑法第216條、第210條、第212條、第339條第1項、
    修正前刑法第55條、修正前刑法第41條第1項前段，罰金罰
    鍰提高標準條例第1條前段、修正前罰金罰鍰提高標準條例
    第2條，中華民國96年罪犯減刑條例第2條第1項第3款、第7
    條、第9條。
六、協商判決除有刑事訴訟法第455條之4第1項第1款於本院訊問
    程序終結前，被告撤銷協商合意或檢察官撤回協商聲請者：
    第2款被告協商之意思非出於自由意志者；第4款被告所犯之
    罪非第455條之2第1項所定得以協商判決者；第6款被告有其
    他較重之裁判上一罪之犯罪事實者；第七款法院認應諭知免
    刑或免訴、不受理者情形之一，及違反同條第2項「法院應
    於協商合意範圍內為判決；法院為協商判決所科之刑，以宣
    告緩刑或2年以下有期徒刑、拘役或罰金為限」之規定者外
    ，不得上訴。
七、如有前項除外情形，而不服本件判決，得自收受判決送達之
    日起10日內，向本院提出上訴書狀，上訴於第二審法院。
中    華    民    國    97    年    1     月    22    日
                  刑事第四庭  法  官  李桂英
以上正本係照原本作成
                              書記官  嚴君珮
中    華    民    國    97    年    1     月    22    日
附錄本案論罪科刑法條:
刑法第210條、第212條、216條、第339條第1項:
中華民國刑法第210條
（偽造變造私文書罪）
偽造、變造私文書，足以生損害於公眾或他人者，處5年以下有
期徒刑。
中華民國刑法第212條
（偽造變造特種文書罪）
偽造、變造護照、旅券、免許證、特許證及關於品行、能力服務
或其他相類之證書、介紹書，足以生損害於公眾或他人者，處1
年以下有期徒刑、拘役或3百元以下罰金。
中華民國刑法第216條
（行使偽造變造或登載不實之文書罪）
行使第210條至第215條之文書者，依偽造、變造文書或登載不實
事項或使登載不實事項之規定處斷。
中華民國刑法第339條
（普通詐欺罪）
意圖為自己或第三人不法之所有，以詐術使人將本人或第三人之
物交付者，處5年以下有期徒刑、拘役或科或併科1千元以下罰金
。
以前項方法得財產上不法之利益或使第三人得之者，亦同。
前二項之未遂犯罰之。
附表
┌─┬─┬──┬───────┬────┬──┬──┬──┬──────┐
│編│貸│貸款│偽造之證件    │貸款銀行│貸款│貸得│偽造│相關文件之卷│
│號│款│時間│              │        │種類│金額│或盜│證所在卷頁  │
│  │人│    │              │        │    │    │用之│            │
│  │  │    │              │        │    │    │印文│            │
│  │  │    │              │        │    │    │數  │            │
├─┼─┼──┼───────┼────┼──┼──┼──┼──────┤
│1 │未│94年│1.美德亞有限公│台北富邦│信用│47萬│偽造│附於95年度偵│
│  │０│7月 │司之各類所得扣│銀行八德│貸款│    │之「│字第1516號卷│
│  │０│28日│繳暨免扣繳憑單│分行    │    │    │美德│第6-15頁    │
│  │  │    │2.美德亞公司在│        │    │    │亞有│            │
│  │  │    │職證明書      │        │    │    │限公│            │
│  │  │    │3.財政部臺北市│        │    │    │司」│            │
│  │  │    │國稅局93年度綜│--------│----│----│及「│            │
│  │  │    │合所得稅納稅證│新竹國際│信用│17萬│Ｅ０│            │
│  │  │    │明書。        │商業銀行│貸款│    │０」│            │
│  │  │    │4.財政部臺灣省│桃園三民│    │    │之印│            │
│  │  │    │北區國稅局93年│分行    │    │    │文各│            │
│  │  │    │度綜合所得稅各│        │    │    │1份 │            │
│  │  │    │類所得資料清單│        │    │    │    │            │
├─┼─┼──┼───────┼────┼──┼──┼──┼──────┤
│2 │甲│94年│無（佯以甲甲０│中國信託│現金│7萬 │無  │無          │
│  │甲│6月 │任職貝爾金流公│商業銀行│卡  │    │    │            │
│  │０│28日│司主任，為甲甲│承德分行│    │    │    │            │
│  │  │    │０接受銀行照會│        │    │    │    │            │
│  │  │    │，使銀行陷於錯│        │    │    │    │            │
│  │  │    │誤。          │        │    │    │    │            │
├─┼─┼──┼───────┼────┼──┼──┼──┼──────┤
│3 │己│94年│1.財政部臺灣省│聯邦商業│汽車│50萬│無  │95年度偵字第│
│  │０│5月3│北區國稅局92年│銀行南京│貸款│    │    │1517號卷第56│
│  │０│日  │度綜合所得稅各│分行    │    │    │    │-60頁       │
│  │  │    │類所得資料清單│        │    │    │    │            │
│  │  │    │2.春田貿易有限│        │    │    │    │            │
│  │  │    │公司各類所得扣│        │    │    │    │            │
│  │  │    │繳暨免扣繳憑單│        │    │    │    │            │
├─┼─┼──┼───────┼────┼──┼──┼──┼──────┤
│4 │天│94年│未任職於彩柏工│慶豐商業│信用│40萬│無  │95年度偵字第│
│  │０│6月9│程有限公司，但│銀行忠孝│貸款│元  │    │1520號卷第6-│
│  │０│日  │於申請書內虛偽│分行    │    │    │    │17頁        │
│  │  │    │記載為該公司之│        │    │    │    │            │
│  │  │    │工程主任，而使│        │    │    │    │            │
│  │  │    │銀行陷於錯誤。│        │    │    │    │            │
├─┼─┼──┼───────┼────┼──┼──┼──┼──────┤
│5 │壬│94年│1.美德亞公司各│中國信託│信用│25萬│無  │95年度偵字第│
│  │０│7月7│類所得扣繳暨免│商業銀行│貸款│    │    │1521號卷第6-│
│  │０│日  │扣繳憑單      │承德分行│    │    │    │10頁、11-15 │
│  │  │    │2.未任職於美德│        │    │    │    │頁          │
│  │  │    │亞公司，但於申│--------│----│----│----│            │
│  │  │    │請書內虛偽記載│慶豐商業│信用│24萬│無  │            │
│  │  │    │為該公司之工程│銀行忠孝│貸款│    │    │            │
│  │  │    │部課長，而使銀│分行    │    │    │    │            │
│  │  │    │行陷於錯誤    │        │    │    │    │            │
├─┼─┼──┼───────┼────┼──┼──┼──┼──────┤
│6 │宙│94年│1.立欣科技有限│台北富邦│信用│40萬│偽造│95年度偵字第│
│  │０│4月 │公司員工在職證│銀行八德│貸款│    │之「│1522號卷一第│
│  │０│12日│明            │分行    │    │    │立欣│7-24頁、61頁│
│  │  │----│2.立欣科技有限│--------│----│----│科技│            │
│  │  │94年│公司各類所得扣│同上    │現金│4萬 │有限│            │
│  │  │4月 │繳暨免扣繳憑單│        │卡  │    │公司│            │
│  │  │19日│              │        │    │    │」及│            │
│  │  │----│              │--------│----│----│「Ｃ│            │
│  │  │94年│              │國泰世華│信用│未遂│００│            │
│  │  │4月 │              │銀行安和│貸款│    │」之│            │
│  │  │15日│              │分行    │    │    │印文│            │
│  │  │----│              │--------│----│----│各1 │            │
│  │  │94年│              │慶豐商業│信用│未遂│枚  │            │
│  │  │4月 │              │銀行忠孝│貸款│    │    │            │
│  │  │間  │              │分行    │    │    │    │            │
├─┼─┼──┼───────┼────┼──┼──┼──┼──────┤
│7 │丙│94年│1.春田貿易有限│台新銀行│信用│均未│偽造│95年度偵字第│
│  │０│7月 │公司在職證明  │        │貸款│遂  │之「│1522號卷一第│
│  │０│間  │2.春田貿易有限│        │    │    │春田│110-117頁   │
│  │  │----│公司各類所得扣│        │----│    │貿易│            │
│  │  │94年│繳暨免扣繳憑單│        │現金│    │有限│            │
│  │  │7月5│3.財政部臺北市│        │卡  │    │公司│            │
│  │  │日  │國稅局93年度綜│        │    │    │」及│            │
│  │  │    │合所得稅各類所│        │    │    │「Ｄ│            │
│  │  │    │得資料清單    │        │    │    │００│            │
│  │  │    │              │        │    │    │０」│            │
│  │  │    │              │        │    │    │印文│            │
│  │  │    │              │        │    │    │各1 │            │
│  │  │    │              │        │    │    │枚  │            │
├─┼─┼──┼───────┼────┼──┼──┼──┼──────┤
│8 │癸│94年│1.春田貿易有限│台北國際│均為│未遂│偽造│95年度偵字第│
│  │０│6月 │公司在職證明  │商業銀行│信用│    │之「│1522號卷一第│
│  │０│間  │2.春田貿易有限│西盛分行│貸款│    │春田│99-106頁、  │
│  │  │----│公司各類所得扣│--------│    │----│貿易│1522號卷二第│
│  │  │94年│繳暨免扣繳憑單│台北富邦│    │30萬│有限│101-111頁   │
│  │  │6月 │3.財政部臺北市│銀行八德│    │    │公司│            │
│  │  │27日│國稅局93年度綜│分行    │    │    │」及│            │
│  │  │----│合所得稅各類所│--------│    │----│「Ｄ│            │
│  │  │94年│得資料清單    │國泰世華│    │未遂│００│            │
│  │  │7月7│              │銀行桃園│    │    │０」│            │
│  │  │日  │              │業務中心│    │    │印文│            │
│  │  │    │              │        │    │    │各1 │            │
│  │  │    │              │        │    │    │枚  │            │
├─┼─┼──┼───────┼────┼──┼──┼──┼──────┤
│9 │宇│94年│1.蜜世界蔬果專│中國信託│信用│32萬│盜用│95年度偵字第│
│  │０│7月 │賣店在職證明書│商業銀行│貸款│    │「蜜│1517號卷第  │
│  │０│12日│2.蜜世界蔬果專│承德分行│    │    │世界│106-110頁、 │
│  │  │----│賣店各類所得扣│--------│----│----│蔬果│95年度偵字第│
│  │  │94年│繳暨免扣繳憑單│同上    │現金│6萬 │專賣│2014號卷第  │
│  │  │7月 │              │        │卡  │    │店」│27-34頁     │
│  │  │26日│              │        │    │    │及「│            │
│  │  │----│              │--------│----│----│乙乙│            │
│  │  │94年│              │台北國際│信用│未遂│０」│            │
│  │  │7月2│              │商業銀行│貸款│    │之印│            │
│  │  │2日 │              │西盛分行│    │    │章，│            │
│  │  │----│              │--------│----│----│偽造│            │
│  │  │94年│              │中華國際│信用│22萬│左列│            │
│  │  │7月2│              │商業銀行│貸款│    │文書│            │
│  │  │5日 │              │雙和分行│    │    │    │            │
├─┼─┼──┼───────┼────┼──┼──┼──┼──────┤
│10│戊│94年│1.昌志工程有限│花旗銀行│信用│24萬│無  │95年度偵字第│
│  │０│6月 │公司各類所得扣│板橋分行│貸款│    │    │2014號第1-5 │
│  │０│24日│繳暨免扣繳憑單│        │    │    │    │頁          │
│  │  │    │2.財政部臺灣省│--------│    │----│    │            │
│  │  │    │北區國稅局93年│慶豐商業│    │未遂│    │            │
│  │  │    │度綜合所得稅各│銀行    │    │    │    │            │
│  │  │    │類所得資料清單│        │    │    │    │            │
└─┴─┴──┴───────┴────┴──┴──┴──  ┴──────┘

司法院資訊處製作；財團法人民間司法改革基金會備份。
